【裁判字號】    92,勞小上,6
【裁判日期】    920624
【裁判案由】    給付工資
【裁判全文】
臺灣臺中地方法院民事裁定  九十二年度勞小上字第六號
    上  訴  人  乙○○
    被  上訴人  甲○○○○○○.
右當事人間請求給付工資事件，上訴人對於民國九十二年三月十一日本院沙鹿簡易庭
九十一年度沙勞小字第三號第一審判決提起上訴，本院裁定如左：
    主      文
上訴駁回。
第二審訴訟費用新台幣柒佰壹拾壹元由上訴人負擔。
    理      由
一、上訴意旨略以：被上訴人刊登廣告時即登有底薪保障新台幣（下同）二萬五千元
    ，而上訴人並未享有該福利，且訴外人佐登妮絲國際股份有限公司亦大幅刊登享
    有勞健保，何以僱主即被上訴人未依約行使，卻要勞方即上訴人應依兩造約定，
    並扣除保證金五千元，違約金九千七百八十元，實難接受云云。
二、按對於小額程序之第一審裁判之上訴或抗告，非以其違背法令為理由，不得為之
    。又上訴狀內應記載上訴理由，表明(一)原判決所違背之法令及其具體內容。(二)依
    訴訟資料可認為原判決有違背法令之具體事實。民事訴訟法第四百三十六條之二
    十四第二項、同條之二十五，分別定有明文。又所謂判決有違背法令，乃指判決
    不適用法規或適用不當，亦為同法第四百六十八條所明定，且此亦為小額事件之
    上訴程序所準用（民事訴訟法第四百三十六條之三十二第二項參照）。而以判決
    有不適用法規或適用不當為上訴理由時，其上訴狀或理由書應有具體之指摘，並
    揭示該法規之條項或內容，若係成文法以外之法則，應揭示該法則之旨趣，倘為
    司法院解釋或最高法院之判例，則應揭示該判解之字號或其內容，如依民事訴訟
    法第四百六十九條所列第一款至第五款事由提起上訴時（第六款未準用，參照同
    上民事訴訟法第四百三十六條之三十二第二項規定），其上訴狀或理由書應揭示
    合於該條款之事實，上訴理由狀如未依此項方法表明者，即難認為已對原判決之
    違背法令有具體之指摘，其上訴自難認為合法（最高法院七十一年台上字第三一
    四號判例要旨參照）。經核上訴人之上訴狀所載僅陳明：被上訴人刊登廣告時即
    登有底薪保障二萬五千元，而上訴人並未享有該福利，且訴外人佐登妮絲國際股
    份有限公司亦大幅刊登享有勞健保，何以僱主即被上訴人未依約行使，卻要勞方
    即上訴人應依兩造約定，並扣除保證金五千元，違約金九千七百八十元，實難接
    受云云，惟並未具體指出原判決違背何等法規。綜上所述，應認上訴人之上訴為
    不合法，應予駁回。
三、據上論結，依民事訴訟法第四百三十六條之三十二第二項、第四百七十一條第一
    項、第四百四十四條第一項、第九十五條、第七十八條、第四百三十六條之十九
    第一項，裁定如主文。
中      華      民      國    九十二    年      六      月      二十四  日
                                    臺灣臺中地方法院勞工法庭
~B審判長法官
~B法      官
~B法      官
右為正本係照原本作成
本裁定不得抗告
中      華      民      國    九十二    年      六      月      二十四  日
~B法院書記官


司法院資訊處製作；財團法人民間司法改革基金會備份。
